【裁判字號】    99,抗,140
【裁判日期】    991230
【裁判案由】    仲裁判斷執行裁定
【裁判全文】
臺灣士林地方法院民事裁定  99年度抗字第140號
抗  告  人  東鐵國際科技工業有限公司
法定代理人  廖淑珍
抗  告  人  李淑訓
相  對  人  榤呈工程有限公司
法定代理人  賴文協
上列當事人間仲裁判斷執行裁定事件，抗告人對於中華民國99年
8 月31日本院99年度仲執第1 號第一審裁定，提起抗告，本院管
轄之第二審合議庭裁定如下：
    主    文
抗告駁回。
抗告程序費用新臺幣壹仟元由抗告人負擔。
    理    由
一、按仲裁人之判斷，於當事人間，與法院之確定判決，有同一
    效力。仲裁判斷，須聲請法院為執行裁定後，方得為強制執
    行。仲裁法第37條第1 項、第2 項前段定有明文。又有下列
    各款情形之一者，法院應駁回其執行裁定之聲請︰(一)仲裁判
    斷與仲裁協議標的之爭議無關，或逾越仲裁協議之範圍者。
    但除去該部分亦可成立者，其餘部分，不在此限。(二)仲裁判
    斷書應附理由而未附者。但經仲裁庭補正後，不在此限。(三)
    仲裁判斷，係命當事人為法律上所不許之行為者。仲裁法第
    38條亦有明定。
二、本件相對人請求抗告人返還契約訂金事件，前經中華民國仲
    裁協會仲裁人劉志鵬、林誠二及周燦雄於民國99年4 月8 日
    作成98年度仲聲孝字第136 號仲裁判斷書，其仲裁判斷主文
    第1 項記載：「相對人東鐵國際科技工業有限公司及相對人
    李淑訓應連帶給付聲請人新臺幣338 萬4,000 元，及自民國
    98年8 月3 日起至清償日止，按年息5 ％計算之利息」，第
    3 項記載：「仲裁費用由聲請人負擔50％，其餘由相對人負
    擔」等情，業據相對人於原審提出中華民國仲裁協會仲裁判
    斷書1 份為證。前開仲裁判斷主文，經調取前開仲裁卷宗審
    核，與仲裁協議標的之爭議相關，且未逾越仲裁協議之範圍
    。且該仲裁判斷書已詳附作成判斷之理由，所命給付者為金
    錢給付，亦非法律所禁止或不許可，並無仲裁法第38條各款
    所列應駁回執行裁定聲請之情形。依照上開法律規定，前開
    仲裁判斷，與法院確定判決，有同一效力。相對人並得聲請
    法院裁定准予強制執行。從而，原審就上開仲裁判斷主文，
    准予強制執行，即無不合。抗告意旨所稱：「緣原裁定以抗
    告人就貨款訂金爭議事件，對聲請人為中華民國仲裁協會之
    99年4 月8 日作成仲裁98年仲聲字第136 號仲裁判書，內容
    不服，故原裁定予以抗告」云云，核非足以動搖原裁定之適
    當抗告理由。抗告人猶執前詞，提起本件抗告，求為廢棄原
    裁定，為無理由，應予駁回。
三、爰裁定如主文。
中    華    民    國    99    年    12    月    30    日
                  民事第二庭  審判長法  官  方彬彬
                                    法  官  蕭錫証
                                    法  官  周群翔
以上正本證明與原本無異。
如不服本裁定，僅得於收受本裁定正本送達後10日內，以適用法
規顯有錯誤為理由，向本院提出再抗告狀，（須附繕本一份及繳
納再抗告裁判費新台幣1,000 元），經本院許可後始可再抗告。
再抗告時應提出委任律師或具有律師資格之人之委任狀；委任有
律師資格者，另應附具律師資格證書及釋明委任人與受任人間有
民事訴訟法第466 條之1 第1 項但書或第2 項所定關係之釋明文
書影本。
中    華    民    國    99    年    12    月    31    日
                                    書記官  游育慈

司法院資訊處製作；財團法人民間司法改革基金會備份。
